【裁判字號】    97,裁,4634
【裁判日期】    970930
【裁判案由】    遺產稅
【裁判全文】
最  高  行  政  法  院  裁  定
                                      97年度裁字第4634號
上  訴  人  甲○○
訴訟代理人  許秀川
被 上訴 人  財政部臺北市國稅局
代  表  人  凌忠嫄
上列當事人間遺產稅事件，上訴人對於中華民國97年7月3日臺北
高等行政法院96年度訴字第2780號判決，提起上訴，本院裁定如
下：
    主  文
上訴駁回。
上訴審訴訟費用由上訴人負擔。
    理  由
一、按對於高等行政法院判決之上訴，非以其違背法令為理由，
    不得為之，行政訴訟法第242條定有明文。依同法第243條第
    1項規定，判決不適用法規或適用不當者，為違背法令；而
    判決有同條第2項所列各款情形之一者，為當然違背法令。
    是當事人對於高等行政法院判決上訴，如依行政訴訟法第24
    3條第1項規定，以高等行政法院判決有不適用法規或適用不
    當為理由時，其上訴狀或理由書應有具體之指摘，並揭示該
    法規之條項或其內容；若係成文法以外之法則，應揭示該法
    則之旨趣；倘為司法院解釋或本院之判例，則應揭示該判解
    之字號或其內容。如以行政訴訟法第243條第2項所列各款情
    形為理由時，其上訴狀或理由書，應揭示合於該條項各款之
    事實。上訴狀或理由書如未依此項方法表明，或其所表明者
    與上開法條規定不合時，即難認為已對高等行政法院判決之
    違背法令有具體之指摘，其上訴自難認為合法。
二、本件上訴人對於高等行政法院判決上訴，主張：其兄陳運婿
    於民國92年11月3日死亡，子女均拋棄繼承，由上訴人1人繼
    承，上訴人未依法辦理遺產稅申報，案經被上訴人查得被繼
    承人遺有坐落臺北縣新店市○○段472、473地號2筆土地及
    繼承其父高添丁（於85年4月21日死亡）遺有坐落臺北市○
    ○區○○段4小段412、421、446、447、448、449地號等6筆
    土地，乃核定遺產總額為新臺幣（下同）116,599,833元，
    遺產淨額為108,599,833元，應納稅額為39,792,916元，並
    按應納稅額加處1倍罰鍰計39,792,916元。上訴人申經復查
    ，獲追認農業用地扣除額55,607,300元及追減罰鍰23,573,0
    16元，其餘復查駁回。惟查上訴人所舉證據縱有不足，原審
    未依聲請至現場勘驗，亦未敘明不勘驗之理由，顯於法有違
    ；且行政救濟期間，補提資料仍應加以查核審酌，本件不動
    產買賣契約係真實有效，並非臨訟製作，而雖該抵押登記權
    利已超過存續期間，買受人亦僅喪失抵押權之保障而已，買
    賣契約不因此失效，原判決不准認列被繼承人生前未清償債
    務，自屬違背法令；又上訴人就本件漏稅行為，並無故意過
    失，原判決未准撤銷罰鍰，顯違背法令等語。雖以該判決違
    背法令為由，惟核其上訴理由，係就原審取捨證據、認定事
    實之職權行使，指摘其為不當，並就原審已論斷者，泛言未
    論斷，或就原審所為論斷，泛言其論斷矛盾，而非具體表明
    合於不適用法規、適用法規不當、或行政訴訟法第243條第2
    項所列各款之情形，難認對該判決之如何違背法令已有具體
    之指摘。依首開規定及說明，應認其上訴為不合法。
三、據上論結，本件上訴為不合法。依行政訴訟法第249條第1項
    前段、第104條、民事訴訟法第95條、第78條，裁定如主文
    。
中    華    民    國    97    年    9     月    30    日
                    最高行政法院第三庭
                        審判長法官  黃  璽  君
                              法官  黃  清  光
                              法官  鄭  忠  仁
                              法官  黃  本  仁
                              法官  吳  東  都
以  上  正  本  證  明  與  原  本  無  異
中    華    民    國    97    年    9     月    30    日
                              書記官  彭  秀  玲


司法院資訊處製作；財團法人民間司法改革基金會備份。
